【裁判字號】    95,交聲,1474
【裁判日期】    951020
【裁判案由】    交管條例聲異
【裁判全文】
臺灣板橋地方法院交通事件裁定    ?  95年度交聲字第1474號
異  議  人
即受處分人?甲○○?男?22歲.
上列異議人即受處分人因違反道路交通管理處罰條例案件，不服
交通部公路總局臺北區監理所於民國九十五年七月二十五日所為
北監自裁字裁00－000000000號裁決，聲明異議，本
院裁定如下：
    主  文
異議駁回。
    理  由
一、按受處分人不服第八條主管機關所為之處罰，得於接到裁決
    書之翌日起二十日內，並得依法扣除在途期間，向管轄地方
    法院聲明異議，道路交通管理處罰條例第八十七條第一項及
    道路交通案件處理辦法第十二條分定有明文。而道路交通異
    議案件，當事人非居住於處罰機關所在之鄉、鎮、市（包括
    縣轄市、省轄市及院轄市）者，但居住於受理聲明異議案件
    法院之管轄區域者，依本標準第二條第一款中之地方法院在
    途期間欄所載日數扣除在途期間，法院訴訟當事人在途期間
    標準第四條第一款第二目亦規定甚明。此為交通異議事件之
    程序規定，為聲明異議之合法要件，受處分人之聲明異議自
    須合於此項程序規定，法院始得受理為實體之審查。又交通
    法庭認聲明異議不合法律上之程式，且無從補正者，應以裁
    定駁回之，道路交通案件處理辦法第十八條亦有規定。次按
    處理違反道路交通管理事件，有關文書送達之程序，依行政
    程序法之規定，違反道路交通管理事件統一裁罰基準及處理
    細則第五條定有明文。又送達，於應受送達人之住居所、事
    務所或營業所為之；於應送達處所不獲會晤應受送達人時，
    得將文書付與有辨別事理能力之同居人、受僱人或應送達處
    所之接收郵件人員，行政程序法第七十二條第一項前段、第
    七十三條第一項分別有所規定。末按法院受理有關交通事件
    ，準用刑事訴訟法之規定；刑事訴訟法規定之期間，其計算
    依民法規定，道路交通管理處罰條例第八十九條前段、刑事
    訴訟法第六十五條亦有明文。而一定期間內應為意思表示者
    ，其期間之末日為星期日、紀念日或其他休息日時，依民法
    第一百二十二條規定，既應以其休息日之次日代之，則關於
    道路交通案件計算法定期間時，如果期間之末日為上述之休
    息日，即應不予算入，但休息日在期間中而非期間之末日者
    ，自不得予以扣除（最高法院三十年抗字第二八七號判例意
    旨參考）。
二、經查，本件異議人即受處分人甲○○前於民國九十四年五月
    二十五日下午六時四十分許，駕駛車號三Ｕ－六六六五號自
    用一般小客車行經臺北市○○○路○段五號前時，因有併排
    臨時停車之違規事由，經臺北市政府警察局交通執勤警員當
    場攔停予以製單舉發，異議人於九十四年六月九日應到案日
    期前均未向原處分機關提出申訴，原處分機關乃於九十四年
    九月二十一日依道路交通管理處罰條例第五十五條第一項第
    四款及違反道路交通管理事件統一裁罰基準表之規定，裁處
    異議人罰鍰新臺幣六百元，並載明上開罰鍰逾期不繳納將於
    特定時日起吊扣、吊銷並逕行註銷駕駛執照等處分效果，並
    於九十四年九月二十六日合法辦理寄存送達在案，詎異議人
    未依規定辦理繳結，原處分機關乃依裁決書處罰主文，於九
    十四年十一月六日逕行註銷異議人之駕駛執照（至九十五年
    十一月五日止），有汽車駕照基本資料一紙在卷可考，嗣異
    議人遲至九十五年六月二十一日向本院聲明該件異議，本院
    前另以裁定認異議人逾期異議而駁回，並已於九十五年十月
    九日確定。又異議人於九十五年四月二日下午三時五十五分
    許，駕駛車號ＧＥ－三六六六號自用一般小客車行經臺北縣
    南雅南路時，另有交通違規行為，經臺北區監理所約僱辦事
    員發覺其駕駛執照已因前案註銷，而有未領有駕駛執照駕車
    情事因而製單舉發加罰該違規行為，異議人遲於九十五年六
    月二十六日應到案日期後之同年七月二十一日向原處分機關
    提出申訴（雖以聲明異議狀為之，惟究其內容乃聲明不服之
    意旨，且於裁決書做成之前所為，故實為申訴），原處分機
    關乃於九十五年七月二十五日依道路交通管理處罰條例第二
    十一條第一項第一款及違反道路交通管理事件統一裁罰基準
    表之規定，裁處異議人罰鍰新臺幣八千四百元在案，嗣該裁
    決書經送達異議人戶籍地「臺北縣新莊市○○路六八○號四
    樓之四」，由其居住處所之大廈管理委員會管理員即其受僱
    人張萬盛於九十五年七月二十八日受領該文書，以為合法送
    達異議人等情，有送達證書影本一紙在卷可稽，故上開裁決
    業已於九十五年七月二十八日發生送達之效力無訛。又原處
    分機關係位於臺北縣樹林市，異議人則設址於臺北縣新莊市
    ，並不在原處分機關所在之鄉鎮市，但於受理聲明異議案件
??法院即本院之管轄區域內者，依首開規定，須扣除在途期間
    二日，則其聲明異議期間應於裁決書送達日九十五年七月二
    十八日之翌日起二十二日內即九十五年八月十九日屆滿，然
    因該日為星期六之休息日，揆諸首揭規定，依法不予算入，
    故本件聲明異議期間之末日應為九十五年八月二十一日（星
    期一），惟異議人遲至九十五年八月二十三日始行提出，有
    卷內蓋用在交通部公路總局臺北區監理所九十五年七月二十
    六日北監自字第○九五一○一一○○七號函（乃異議人於九
    十五年八月二十三日攜帶該函及上述同年七月二十一日之申
    訴狀至所表明聲明異議，有本院電話聯絡記錄一紙附卷可參
    ）上之原處分機關收文章印記可憑，顯已逾法定之異議期間
    ，其聲明異議即不合法律上程式，且無從補正。揆諸首揭說
    明，異議人之聲明異議自屬不合法，應予駁回。
據上論斷，應依道路交通案件處理辦法第十八條前段，裁定如主
文。
中    華    民    國    95    年    10    月    20    日
                  臺灣板橋地方法院交通法庭
                          法  官  王綽光
以上正本證明與原本無異。
如不服本裁定，應於裁定送達後5 日內向本院提出抗告狀。
                          書記官  許清秋
中    華    民    國    95    年    10    月    23    日


司法院資訊處製作；財團法人民間司法改革基金會備份。
